臺灣高等法院臺中分院民事裁定　96年度抗字第506號
抗　告　人　　乙○○
相　對　人　　甲○○
上列當事人間聲請停止執行事件，抗告人對於中華民國96年9月6
日臺灣南投地方法院96年度聲字第257號所為裁定提起抗告，本
院裁定如下：
    主  文
抗告駁回。
抗告程序費用由抗告人負擔。
    理  由
一、本件相對人於原法院聲請意旨略以：相對人與抗告人間原法
    院96年度執字第9733號清償票款強制執行事件，原法院民事
    執行處曾就相對人任職於草屯鎮民代表會每月薪津（包含薪
    金、獎金及其他特別給付等在內）其中三分之一為扣押、收
    取、移轉命令，惟相對人業提起債務人異議之訴，倘不停止
    執行，勢難回復原狀，相對人爰供擔保請准裁定原法院96年
    度執字第9733號強制執行事件，於原法院96年度訴字第271
    號債務人異議之訴事件判決確定、和解或撤回起訴而終結前
    ，停止執行等語。
二、原裁定則以：本件相對人以其業向原法院提起96年度訴字第
    271號債務人異議之訴為由，聲請裁定停止原法院96年度執
    字第9733號執行事件之強制執行，經原審調取上開卷宗審究
    後，認為相對人之聲請為有理由，並以上開執行事件係抗告
    人持原法院85年度票字第2142號本票裁定及確定證明書，聲
    請向相對人強制執行，其所據以執行之執行名義命相對人給
    付之金額為新台幣（下同）2,318,400元，已逾1,500,000元
    ，審酌相對人所提起之執行異議之訴為得上訴三審案件，參
    考各級法院辦案期限實施要點規定，第一、二、三審通常程
    序審判案件之期限分別為1年4個月、2年、1年，共計4年4個
    月，加上裁判送達、上訴、分案等期間，則該案審理期限約
    需5年，故本件停止強制執行期間，抗告人可能遭受損害為
    無法即時因強制執行滿足其債權期間所生利息損失，則相對
    人聲請停止執行所應提供擔保金額，應依前開執行債權額按
    法定利率，算至債務人異議之訴確定終結時之金額為適當等
    語，酌定相對人應供擔保金額579,600元後（計算式：2,318
    ,400 ×5×5%＝579,600），暫予停止原法院96年度執字第9
    733號強制執行事件之執行程序。
三、抗告意旨略以：本票執票人向發票人行使追索權時，得聲請
    法院裁定後強制執行，票據法第123條定有明文，抗告人執
    有相對人所簽發之本票，經原法院85年度票字2142號裁定准
    許強制執行在案，有前開裁定及確定證明書可證，抗告人自
    得對之強制執行，原裁定准許相對人供擔保而停止強制執行
    ，有欠公允，並損及抗告人之合法執行權益等語，求予廢棄
    原裁定，以便續為強制執行程序。
四、按有回復原狀之聲請，或提起再審或異議之訴，或對於和解
    為繼續審判之請求，或提起宣告調解無效之訴、撤銷調解之
    訴，或對於許可強制執行之裁定提起抗告時，法院因必要情
    形或依聲請定相當並確實之擔保，得為停止強制執行之裁定
    。強制執行法第18條第2項定有明文。依此規定，只須當事
    人提起異議之訴，在該異議之訴確定前，法院如認有必要，
    得依職權為停止執行之裁定；其在當事人願供擔保，聲請停
    止強制執行時，法院亦非不得依其聲請，定相當並確實之擔
    保，為停止強制執行之裁定。至該異議之訴實體上有無理由
    ，則非法院於裁定停止強制執行時應予審酌之事項（最高法
    院93年度台抗字第723號裁判意旨參照）。經查：本件相對
    人業已向抗告人提起債務人異議之訴，現仍由原法院以96年
    訴字第271號審理中，有起訴狀繕本附原審卷可稽，並經原
    審調卷查核屬實，相對人據此聲請停止執行，即屬有據。原
    審審酌該案審理期限，酌定相對人應供擔保金額，裁定予以
    准許停止執行，並無違誤。抗告人徒謂其係依本票准予強制
    執行之確定裁定聲請執行，其合法執行權益應受保障云云指
    摘原裁定不當，洵無可採，是抗告意旨猶執前詞求予廢棄原
    裁定，為無理由，應予駁回。
五、據上論結，本件抗告為無理由，依強制執行法第30條之1、
    民事訴訟法第495條之1第1項、第449條第1項、第95條、第
    78條，裁定如主文。
中　　華　　民　　國　　96　　年　　10　　月　　31　　日
                  民事第二庭    審判長法　官  邱森樟
                                      法　官  蔡秉宸
                                      法　官  翁芳靜
以上正本係照原本作成。
再為抗告應以適用法規顯有錯誤為理由，並經本院之許可，該許
可以原裁定所涉及之法律見解具有原則上之重要性者為限。
如提起再抗告者應於裁定送達後10日內向本院提出抗告理由狀（
須按照他造人數附具繕本）並繳納抗告裁判費新臺幣1,000元，
同時委任律師或具有律師資格之關係人為代理人。
                                      書記官  許美惠
中　　華　　民　　國　　96　　年　　11　　月　　1 　　日
                                                      Ｍ
